# 尚未实缴出资到位，通过章程约定变更出资比例

提问人：小红帽茁壮成长 时间：2020-10-21 20:33:09
请教陈版主：
A、B两个法人股东认缴出资成立C公司，注册资本 1000 万，A公司认缴80%，B公司认缴20%，目前仅部分出资，尚未实缴出资到位。
能否通过章程约定变更认缴比例，A公司变为60%，B公司变为40%？是否还是会被认定为股权转让？
谢谢陈版主

回答人：chenyiwei
可以通过章程约定变更认缴比例。对于尚未实缴的出资转让，如果没有支付对价的，一般不认为是股权转让。